臺灣屏東地方法院刑事判決　　　　　　　　　　　　　九十一年度交易字第五九號
　　公　訴　人　臺灣屏東地方法院檢察署檢察官
　　被　　　告　甲○○
右列被告因公共危險案件，經檢察官提起公訴（九十一年度偵字第三０八號），本院
判決如左：
    主  文
甲○○無罪。
    理  由
一、公訴意旨略以：被告甲○○於民國九十年十一月廿八日上午七時許，因喝酒致血
    液中酒精濃度達每公合五十五毫克（即五五．０ｍｇ／ｄＬ，或每公升五五０毫
    克（ｍｇ／Ｌ））（起訴書誤載為每公升０．０五五毫克（０．０五五ｍｇ／Ｌ
    ）），換算吐氣所含酒精濃度達每公升○．二七五毫克以上，已不能安全駕駛車
    輛，而仍於同日下午一時許駕駛機車，行經屏東市○○路與北平路口與王德裕駕
    駛之小客車發生車禍，經送醫急救，而為警查獲，因認被告甲○○涉犯刑法公共
    危險罪嫌。
二、本件公訴意旨以被告甲○○涉犯前揭公共危險罪嫌，係以被告甲○○於右揭時地
    發生事故後，由屏東市國仁醫院對其進行血液中酒精濃度檢測所得之檢驗報告，
    及承辦員警製作之刑法第一百八十五條之三案件測試觀察紀錄表等物為其論據，
    訊據被告甲○○對其於右揭時地發生事故之事實固自承不諱，對上開檢驗報告及
    紀錄表亦不爭執，然堅詞否認有酒後騎車之事實，並迭於警訊中及本院審理時辯
    稱：伊於前揭事故發生當日上午，除在家中飲用攙酒的人參雞湯外，並未飲酒等
    語。
三、按犯罪事實應依證據認定之，無證據不得推定其犯罪事實，刑事訴訟法第一百五
    十四條，定有明文。不能證明被告犯罪或其行為不罰者，應諭知無罪之判決，同
    法第三百零一條第一項，復已明定。次按，認定不利於被告之事實，須依積極證
    據，苟積極證據不足為不利被告之認定時，即應為有利於被告之認定，更不必有
    何有利之證據，最高法院三十年上字第八一六號，著有判例。又刑事訴訟法上所
    謂認定犯罪事實之證據，係指足以認定被告確有犯罪行為之積極證據而言，如未
    能發現相當證據或證據不足以證明，自不能以推測或擬制之方法，以為裁判基礎
    ，此觀最高法院二十九年上字第三一○五號、四十年台上字第八六號判例意旨自
    明。
四、經查，被告甲○○於右揭事故發生後，經測得血液中酒精濃度值為每公合０．０
    五五毫克（即０．０五五ｄＬ／ｍｇ），換算呼氣中酒精濃度約為每公升０．二
    七五毫克，固已逾道路交通安全規則第一百十四條第二款規定之禁止駕車標準，
    惟按，刑法第一百八十五條之三規定之公共危險罪，必以行為人因服用毒品、麻
    醉藥品、酒類或其他相類之物，已達於不能安全駕駛動力交通工具之程度，而仍
    為駕駛，始足當之，蓋以酒精對人體所生影響，於呼氣中酒精濃度達每公升０．
    二五毫克時，固已輕微中毒，而有輕度協調功能降低，乃道路交通安全規則第一
    百十四條第二款規定，汽車駕駛人飲酒後，呼氣中所含酒精濃度逾每公升０．二
    五毫克者，不得駕車；若進而其濃度達每公升０．五五毫克以上者，肇事率將十
    倍於一般正常人，其危險性猶高，此觀法務部八十八年十月一日法檢字第００
    三六四一號函附研究報告意旨自明，然依卷附國仁醫院九十年十一月二十九日酒
    精藥物濃度測定報告表，本件被告甲○○前揭測得血液中酒精濃度達每公合五十
    五毫克（五五．０ｍｇ／ｄＬ），換算吐氣中所含酒精濃度約每公升○．二七五
    毫克，雖已逾上開道路交通安全規則禁止駕車之標準，而被告甲○○適於前揭時
    地騎車與王德裕駕駛之自小客車發生事故，惟今姑不論依卷附本件事故發生後，
    由處理員警對被告甲○○製作之刑法第一百八十五條之三案件測試觀察紀錄表，
    對於被告甲○○當時精神及身體等客觀狀態之觀察結果，除記載「在國仁醫院住
    院中（腿股斷裂）」等字樣，並無任何具體陳述，嗣本院傳訊承辦員警乙○○到
    庭，復據其證稱：伊到醫院時，被告甲○○的意識還算清楚，身上並無酒味，講
    話亦正常等語（詳本院卷九十一年四月九日審理筆錄），均不足以認為被告甲○
    ○當時於外觀上有何因酒精作用所產生之異狀，縱依證人即前開自小客車駕駛王
    德裕於警訊中之證詞，及卷內道路交通事故調查報告表、現場照片等物觀之，本
    件車禍係證人王德裕所駕駛之自小客車由中正路南往北方向左轉北平路時，適被
    告甲○○駕駛上開機車沿中正路由北往南方向高速駛來，嗣行近路口發現該左轉
    中自小客車時已剎車不及而撞及該自小客車右後輪附近，被告甲○○所駕機車於
    碰撞前，並於地面遺留明顯剎車線達十一．三公尺，則上開事故除可認與被告甲
    ○○超速行駛致剎車不及有關外，尚難遽認為被告甲○○當時之身心狀態已因酒
    精影響而處於不能安全駕駛車輛之情狀。此外，本件既無其他積極事證足資肯認
    被告甲○○於前揭時地騎車時，確有公訴意旨所指因服用酒類而處於不能安全駕
    駛之狀態，自不得僅因其騎車肇事率爾為此推論，則揆諸前引法條及判例意旨，
    本件自應認為不能證明被告甲○○犯罪，應為被告無罪之諭知。
據上論斷，應依刑事訴訟法第三百零一條第一項，判決如主文。
本案經檢察官莊啟勝到庭執行職務
中      華      民      國    九十一    年      四      月    二十三    日
                                      臺灣屏東地方法院刑事第二庭
                                          審判長法  官  吳永宋
                                                法  官  李淑惠
                                                法  官  陳松檀
右正本證明與原本無異。
如不服本判決應於收受本判決後送達後十日內向本院提出上訴書狀，其未敘述上訴理
由者，並得於提起上訴後十日內向本院補提理由書狀（均須按他造當事人之人數附繕
本 ）「切勿逕送上級法院」
                                                書記官  張福山
中      華      民      國    九十一    年      四      月    二十三    日
